# 计提盈余公积的问题

提问人：圣媛 时间：2019-03-13 10:14:13
请问：被审计单位因以前年度未计提过盈余公积， 2017 年经股东会决议通过，按税后利润（正数）100% 全额计提任意公积金，也就是将未分配利润累计余额全额计提入任意公积金，可以吗？
另外一个问题是，对方单位会计咨询，可以按此方法，计提法定公积金吗

回答人：chenyiwei
不可以。既然是法定盈余公积，就必须依照公司法规定的基础和比例提取，不能用任意盈余公积代替法定盈余公积。

提问人：圣媛 时间：2019-03-14 17:26:45
请问：公司股东会决议通过，按未分配利润期末余额全额计提任意盈余公积金，可以吗？

回答人：chenyiwei
不可以。股东会决议与法律抵触的内容无效。